臺灣高等法院刑事裁定
111年度抗字第793號
抗  告  人
即受刑人    蔡東峰



上列抗告人即受刑人因聲請定應執行刑案件，不服臺灣新北地方
法院中華民國111年3月28日裁定（111年度聲字第714號），提起
抗告，本院裁定如下：
    主  文
抗告駁回。                                              
    理  由
一、原裁定意旨略以：抗告人即受刑人蔡東峰（下稱受刑人）犯
    如附表所示各罪，經法院先後判處如附表所示之刑，均經確
    定在案，有各該刑事判決在卷可稽，受刑人所受如附表編號
    1、3、5所示之刑係得易服社會勞動；附表編號2、4、6所示
    之刑則係不得易服社會勞動，而受刑人就附表所示數罪，已
    請求檢察官聲請合併定其應執行刑，有定刑聲請切結書1份
    在卷可憑，認檢察官之聲請為正當，並審酌受刑人所犯均係
    詐欺罪，侵害法益相同，經整體非難評價，並考量法律之目
    的、受刑人之人格特性及施以矯治之必要性等，定應執行刑
    為有期徒刑5年6月等語。
二、抗告意旨略以：受刑人所犯各罪均為詐欺案件，各罪宣告刑
    均未超過1年1月，原審未考量整體犯罪時間，所定應執行刑
    遠高於所犯之其他同類案件，實有過重，裁量權之行使尚非
    妥適，請予以合理公平之裁定，從輕量刑，以利早日復歸社
    會，扶養祖母及幼子云云。
三、按數罪併罰之定應執行之刑，係出於刑罰經濟與責罰相當之
    考量，並非予以犯罪行為人或受刑人不當之利益，為一種特
    別的量刑過程，相較於刑法第57條所定科刑時應審酌之事項
    係對一般犯罪行為之裁量，定應執行刑之宣告，乃對犯罪行
    為人本身及所犯各罪之總檢視，除應考量行為人所犯數罪反
    應出之人格特性，並應權衡審酌行為人之責任與整體刑法目
    的及相關刑事政策，在量刑權之法律拘束性原則下，依刑法
    第51條第5款之規定，採限制加重原則，以宣告各刑中之最
    長期為下限，各刑合併之刑期為上限，但最長不得逾三十年
    ，資為量刑裁量權之外部界限，並應受法秩序理念規範之比
    例原則、平等原則、責罰相當原則、重複評價禁止原則等自
    由裁量權之內部抽象價值要求界限之支配，使以輕重得宜，
    罰當其責，俾符合法律授與裁量權之目的，以區別數罪併罰
    與單純數罪之不同，兼顧刑罰衡平原則。個案之裁量判斷，
    除非有全然喪失權衡意義或其裁量行使顯然有違比例、平等
    諸原則之裁量權濫用之情形，否則縱屬犯罪類型雷同，仍不
    得將不同案件裁量之行使比附援引為本案之量刑輕重比較，
    以視為判斷法官本於依法獨立審判之授權所為之量情裁奪有
    否裁量濫用之情事。此與所謂相同事務應為相同處理，始符
    合比例原則與平等原則之概念，迥然有別（最高法院100年
    度台上字第21號裁判要旨參照）。又關於刑之量定，係實體
    法上賦予法院得為自由裁量之事項，倘其未有逾越法律所規
    定之範圍，或濫用其權限，即不得任意指摘為違法（最高法
    院75年度台上字第7033號判例參照）。
四、查受刑人犯如附表所示各罪，先後經法院判決確定在案，有
    各判決書、裁定書、本院被告前案紀錄表在卷可稽，檢察官
    依受刑人之請求聲請定其應執行之刑，原審認其聲請為正當
    ，依刑事訴訟法第477條第1項、刑法第50條第2項、第53條
    、第51條第5款等規定，裁定應執行刑為有期徒刑5年6月。
    經核原審所定應執行刑，係於各宣告刑中刑期最長之有期徒
    刑1年2月以上，各刑合併之有期徒刑11年2月以下之範圍內
    ，並未逾越刑法第51條第5款之界限，復未較先前曾定應執
    行刑直接加計結果更為不利（附表編號1至3所示之罪，前經
    臺灣士林地方法院108年度聲字第1222號裁定應執行刑有期
    徒刑3年2月；附表編號5部分，前經同院108年度訴緝字第21
    號判決應執行有期徒刑1年確定；附表編號6部分，前經臺灣
    新北地方法院109年度智訴字第13號判決應執行有期徒刑1年
    4月；與附表編號4所示宣告刑加計後合計為有期徒刑6年6月
    ），並無違反裁量權之內部性界限，核屬法院裁量職權之適
    法行使，尚無不合。
五、抗告意旨固主張原審所定應執行之刑過重云云。惟原裁定已
    就受刑人所犯如附表所示各罪之罪質、犯罪情節等一切情狀
    為整體評價，其裁量並無違反比例原則、平等原則、罪刑相
    當原則、重複評價禁止原則，亦無逸脫法律秩序理念及法律
    目的之內部性界限。況數罪併罰之定應執行之刑，係出於刑
    罰經濟與責罰相當之考量，並非予以犯罪行為人或受刑人不
    當之利益，不同犯罪者所犯各罪之犯罪態樣、情節輕重、行
    為惡性、反社會人格程度均不相同，自無從任意比附攀引他
    案之量刑結果。而受刑人所犯如附表所示各罪之宣告刑最長
    者為有期徒刑1年2月，各罪加總之宣告刑為11年2月，原審
    於此一外部界限範圍內，考量前曾經定執行刑部分加總後為
    有期徒刑6年6月之內部界限，就受刑人所犯如附表所示各罪
    宣告刑裁量應執行之刑，自無何違反比例原則或有過重之可
    言。抗告意旨以前詞指摘原裁定不當，即非有據。
六、從而，受刑人之抗告為無理由，應予駁回。　　
據上論斷，應依刑事訴訟法第412條，裁定如主文。
中　　華　　民　　國　　111 　年　　6 　　月　　22　　日
                  刑事第二十二庭審判長法　官  王美玲
                                      法　官  陳銘壎
                                      法　官  汪怡君
以上正本證明與原本無異。
如不服本裁定，應於收受送達後五日內向本院提出再抗告狀。
                                      書記官  高妤瑄
中　　華　　民　　國　　111 　年　　6 　　月　　23　　日
附表：（臺灣士林地方檢察署，下稱士林地檢；臺灣新北地地方
      檢察署，下稱新北地檢）
編號  1 2 3 罪名  詐欺 詐欺（3罪） 詐欺（4罪） 宣告刑  有期徒刑6月 均有期徒刑7月 均有期徒刑6月 犯罪日期  104/11/24 104/12/28 105/01/02 105/05/18 105/02/12、105/02/13 105/10/06 105/05/13 106/10/16 偵查機關年度案號  士林地檢105年偵字10853號、105年偵緝字596號、597號、598號  士林地檢106年度偵緝字第852、853號、追加起訴106年偵字16978、106年偵緝字1258號 最後事實審 法院 臺灣士林地方法院 臺灣士林地方法院 臺灣士林地方法院  案號 106年易緝字第28號 106年易緝字第28號 107年審簡字480、481號  判決日期 107/03/01 107/03/01 107/12/25 確定判決 法院 臺灣士林地方法院 臺灣士林地方法院 臺灣士林地方法院  案號 106年易緝字第28號 106年易緝字第28號 107年審簡字480、481號  確定日期 107/07/19 107/07/19 108/01/19 得否易服社會勞動  是 否 是 備註  編號1至3部分，前經臺灣士林地方法院108年度聲字第1222號裁定應執有期徒刑3年2月（士林地檢108年執更字1207號）   
編號  4 5 6 罪名  詐欺 詐欺（3罪） 詐欺（4罪） 宣告刑  有期徒刑1年 均有期徒刑6月 有期徒刑1年1月 有期徒刑1年1月 有期徒刑1年1月 有期徒刑1年2月 犯罪日期  105/12/20 105/12/18 105/12/18 106/05/07 105/05/14 105/09/02 105/09/08 105/09/11 偵查機關 年度案號  士林地檢107年度偵字第4222號 士林地檢107年度偵字第3367、4628號 新北地檢108年偵緝字2757號 最後事實審 法院 臺灣士林地方法院 臺灣士林地方法院 臺灣新北地方法院  案號 108年審訴緝字17號 108年訴緝字21號 109年智訴字13號  判決日期 108/10/30 108/11/28 110/02/26 確定判決 法院 臺灣士林地方法院 臺灣士林地方法院 臺灣新北地方法院  案號 108年審訴緝字17號 108年訴緝字21號 109年智訴字13號  確定日期 108/11/25 108/12/23 110/04/07 得否易服社會勞動  否 是 否 備註  士林地檢109年度執字第97號 士林地檢109年度執字第137號 新北地檢110年執字4189號    前經臺灣士林地方法院108年度訴緝字第21號判決應執行有期刑1年 前經臺灣新北地方法院109年度智訴字第13號判決應執行有期刑1年4月